臺灣新竹地方法院刑事判決
111年度易字第20號
公  訴  人  臺灣新竹地方檢察署檢察官
被      告  賴沛婕


上列被告因妨害名譽案件，經檢察官提起公訴（110年度偵字第1
2770號)，被告於本院準備程序中，就被訴事實為有罪之陳述，
經本院告知簡式審判程序意旨，並聽取公訴人、被告之意見後，
裁定依簡式審判程序審理，並判決如下：
    主  文
賴沛婕犯公然侮辱罪，處罰金新臺幣陸仟元，如易服勞役，以新
臺幣壹仟元折算壹日。
    事實及理由
一、本件犯罪事實及證據，除證據部分應補充「被告賴沛婕於本
    院準備程序、審理時之自白（本院卷第43、47頁）」外，餘
    均引用檢察官起訴書之記載（如附件）。
二、論罪科刑：
　㈠核被告所為，係犯刑法第309條第1項之公然侮辱罪。被告上
    開公然侮辱之行為，係於密接之時、地為之，侵害同一法益
    ，各行為之獨立性極為薄弱，依一般社會健全觀念難以強行
    區分，自應包括於一行為予以評價，認係接續犯，僅論以一
    罪。
　㈡爰以行為人之責任為基礎，審酌被告因不滿告訴人持手機蒐
    證之行為，未能思及以理性方式解決，而於前開時、地，對
    告訴人辱罵前開言語，致告訴人之名譽受有損害，所為實值
    非難，考量被告所犯情節、犯罪手段，兼衡其坦承犯行之犯
    後態度，暨其自述高中肄業之教育程度，現擔任技術員為業
    ，家庭經濟狀況普通之生活狀況（本院卷第47頁）等一切情
    狀，量處如主文所示之刑，並諭知易服勞役之折算標準。
據上論斷，應依刑事訴訟法第273條之1第1項、第299條第1項前
段、第310條之2、第454條第2項，判決如主文。
本案經檢察官陳榮林提起公訴，檢察官林李嘉到庭執行職務。　
中　　華　　民　　國　　111 　年　　5 　　月　  5　 　日
                  刑事第三庭    法　官  王靜慧 
以上正本證明與原本無異。
如不服本判決應於收受本判決後20日內向本院提出上訴書狀，上
訴書狀應敘述具體理由。上訴書狀未敘述上訴理由者，應於上訴
期間屆滿後20日內補提理由書狀於本院(均須按他造當事人之人
數附繕本 )「切勿逕送上級法院」。 
中　　華　　民　　國　　111 　年　　5 　　月　　5 　　日
                                書記官  陳怡君
附錄本案論罪科刑法條：
中華民國刑法第309條第1項
公然侮辱人者，處拘役或九千元以下罰金。
附  件：
臺灣新竹地方檢察署檢察官起訴書
                                    110年度偵字第12770號
　　被　　　告　賴沛婕　
上列被告因妨害名譽案件，業經偵查終結，認應該提起公訴，茲
將犯罪事實及證據並所犯法分敘如下：
　　　　犯罪事實
一、蘇玉珍因懷疑賴沛婕與鄭家豪（即蘇玉珍之配偶）有婚外情
    之關係，於民國110年9月24日22時18分許，在新竹市○○路00
    0號全家便利商店新竹水田店前，持手機自行蒐證賴沛婕與
    鄭家豪行蹤，詎賴沛婕因不滿蘇玉珍上揭蒐證行為，竟基於
    公然侮辱之犯意，在上開公眾得共見共聞之場所，以：「神
    經病」等詞接續辱罵蘇玉珍2次，足以貶損蘇玉珍之名譽。
二、案經蘇玉珍訴由新竹市警察局第一分局報告偵辦。
　　　　證據並所犯法條
一、證據清單及待證事實：
編號 證據名稱 待證事實 1 被告賴沛婕於警詢及偵查中之供述。 被告賴沛婕坦承有於上揭時、地，口出「神經病」等詞，惟矢口否認有何妨害告訴人蘇玉珍名譽犯行，辯稱：當時被告訴人蘇玉珍煩到很氣憤，就隨口說出，並未針對告訴人辱罵云云。 2 證人即告訴人蘇玉珍於警詢及偵查中之證述。 全部犯罪事實。 3 ⑴告訴人蘇玉珍提出之蒐證影音檔1份； ⑵司法警察吳佳臻製作之偵查報告及錄音譯文表1份； ⑶告訴人蘇玉珍提出之蒐證影音檔截圖2份； ⑷臺灣新竹地方法院109年度婚字第274號家事判決、臺灣新竹地方法院110年度竹北簡字第168號民事簡易判決各1份等。 本件查獲經過及佐證被告賴沛婕有實施本件公然侮辱犯行。 
二、核被告賴沛婕所為，係犯刑法第309條第1項之公然侮辱罪嫌
    。
三、依刑事訴訟法第251條第1項提起公訴。　　
    此　致
臺灣新竹地方法院
中　　華　　民　　國　 110　　年　　11　　月　　26　　日
                            檢  察  官    陳  榮  林
本件正本證明與原本無異
中　　華　　民　　國　 110　　年　　12　　月　　3 　　日
                            書  記  官    張  羽  函